臺灣臺北地方法院民事裁定
110年度抗字第354號
抗  告  人  展雲事業股份有限公司

法定代理人  鍾克信  
相  對  人  葉首孝  

上列當事人間聲請本票裁定事件，抗告人對於本院司法事務官於
民國110年10月13日所為本院110年度司票字第16764號裁定提起
抗告，本院裁定如下：
    主  文
抗告駁回。
抗告程序費用新臺幣壹仟元由抗告人負擔。
    理  由
一、相對人於原審聲請意旨略以：相對人執有抗告人於民國110
    年4月6日簽發、付款地未載、票面金額新臺幣（下同）600
    萬元、利息未約定、到期日110年10月6日、免除作成拒絕證
    書之本票1 紙（下稱系爭本票），詎於到期提示後，未獲付
    款，爰依票據法第123 條規定聲請裁定就上開金額及自110
    年10月7日起至清償日止按年息6%計算之利息，准許強制執
    行等語，並經原審依上開金額裁定准予強制執行在案。
二、抗告意旨略以：相對人主張抗告人簽發系爭本票予相對人，
    然其從未簽發系爭本票，更未接獲相對人所為付款提示，是
    相對人不可行使追索權，爰於法定期間內提起抗告，請准廢
    棄原裁定云云。
三、按執票人向本票發票人行使追索權時，得聲請法院裁定後強
    制執行，票據法第123 條定有明文。另票據法第124 條準用
    第95條規定，本票上雖有免除作成拒絕證書之記載，執票人
    仍應於所定期限內為付款之提示；但對於執票人主張未為提
    示者，應負舉證之責。申言之，本票既載明免除作成拒絕證
    書，則執票人聲請裁定准予強制執行時，毋庸提出已為付款
    提示之證據；故而，發票人如主張執票人未為提示，依票據
    法第124 條準用同法第95條但書之規定，應由其負舉證之責
    （最高法院84年度台抗字第22號裁定要旨參照）。次按本票
    執票人，依票據法第123條規定，聲請法院裁定許可對發票
    人強制執行，係屬非訟事件，此項聲請之裁定，及抗告法院
    之裁定，僅依非訟事件程序，以審查強制執行許可與否，並
    無確定實體上法律關係存否之效力，如發票人就票據債務之
    存否有爭執時，應由發票人提起確認之訴，以資解決（最高
    法院57年台抗字第76號裁判意旨參照）。
四、經查，相對人主張上情，業據提出系爭本票1 紙為證，原審
    就系爭本票為形式上審查，認其已具備本票各項應記載事項
    而合於票據法第120條規定，屬有效之本票，乃裁定准許強
    制執行，並無不合。抗告人固主張系爭本票未經相對人提示
    云云，然系爭本票既載：「本票免除作成拒絕證書」，依首
    揭規定及要旨，相對人聲請法院裁定就系爭本票強制執行時
    ，即無須提出已為付款提示之證據，抗告人抗辯相對人未為
    提示，卻未舉證以實其說，是其所辯，尚難可採。至抗告人
    主張未曾簽發系爭本票云云，係就債務存否為實體法上之爭
    執，非訟程序不得加以審究，抗告人自應另循確認訴訟等程
    序以資解決。從而，抗告意旨指摘原裁定不當，求予廢棄，
    為無理由，應予駁回。
五、據上論結，本件抗告為無理由，依非訟事件法第21條第2項
    、第46條、第24條第1項，民事訴訟法第495條之1第1項、第
    449條第1項、第78條、第95條，裁定如主文。
中　　華　　民　　國　　110 　年　　11　　月　　9 　　日
            民事第九庭  審判長  法  官  林玲玉
                                
                                法  官  莊仁杰

                                法  官  曾育祺 
以上為正本係照原本作成。
本裁定僅得以適用法規顯有錯誤為理由提起再抗告。如提起再抗
告，應於裁定送達後10日內委任律師為代理人向本院提出再抗告
狀，並繳納再抗告費新臺幣1,000元。
中　　華　　民　　國　　110 　年　　11　　月　　9 　　日
                                書記官  賴竺君